臺灣新竹地方法院民事簡易判決
110年度竹北簡字第421號
原      告  吳俊名  
被      告  玉山商業銀行股份有限公司


法定代理人  曾國烈  
訴訟代理人  詹博堯  
            張智強  
            許耀中  
上列當事人間確認債權不存在事件，本院於民國110年11月26日
言詞辯論終結，判決如下：
    主  文
原告之訴駁回。
訴訟費用新臺幣壹仟元由原告負擔。
    事實及理由
一、確認法律關係之訴，非原告有即受確認判決之法律上利益者
    ，不得提起之，民事訴訟法第247條第1項前段定有明文。所
    謂即受確認判決之法律上利益，係指法律關係之存否不明確
    ，原告主觀上認其在法律上之地位有不安之狀態存在，且此
    種不安之狀態，能以確認判決將之除去者而言。查，兩造既
    爭執被告申請玉山ETC悠遊聯名卡（JCB卡號：0000-0000-00
    00-0000，下稱系爭信用卡）新臺幣（下同）4萬7,543元（
    含消費簽帳款3萬1,889元）債權（下稱系爭信用卡債權）是
    否存在，致原告在私法之地位有受侵害之危險，而此項危險
    得以對被告之確認判決除去，故原告有即受確認判決之法律
    上利益。
二、原告主張：其不爭執其曾向被告申請系爭信用卡，但其爭執
    系爭信用卡債權存在，因為原告未領取系爭信用卡也未開卡
    ，且原告從未收到任何帳單通知，也不清楚105年11月18日
    在便利商店繳款2,041元的事情，爰聲明：確認兩造間系爭
    信用卡債權不存在。
三、被告則以：系爭信用卡已經開卡，且帳單第1期為紙本帳單
    ，寄送至原告於申請書指定之在職地址（公司址），其餘各
    期均寄送至原告於申請書指定本人使用之電子郵件信箱等語
    ，資為抗辯，爰答辯聲明求為駁回原告之訴。
四、按，當事人主張有利於己之事實者，就其事實有舉證之責任
    ，民事訴訟法第277條前段定有明文。查，原告不爭執其有
    申辦系爭信用卡之事實（見本院卷第52頁筆錄最後1行），
    則兩造間業已成立系爭信用卡契約，堪以認定。至於原告否
    認其曾領取並使用系爭信用卡乙節，經被告提出財團法人金
    融聯合徵信中心信用卡綜合信用資訊、被告內部信用卡管理
    系統卡片基本資料查詢等件，顯示系爭信用卡業已開卡、發
    卡日105年4月28日、停用日106年5月4日，停用原因：款項
    未繳之事實（見本院卷第60〜62頁），對於系爭信用卡有效
    期間逾1年且105年4月第1期至次（106）年之歷史信用卡消
    費明細，其中105年5月至106年1月各期屢見有前往銀行或便
    利商店繳款之紀錄（見本院卷第64〜72頁），原告卻表示「
    因為我沒有領過卡，消費的地方我也不知道在哪，我也沒有
    看過」、「公司的人知道我開卡密碼」、「我是直接收到法
    院通知單，才知道有這件事，之前沒有報警接受檢察官偵訊
    或警察的詢問」等語（見本院卷第55〜56頁筆錄），然系爭
    信用卡申請書記載帳單寄送方式首期寄發實體及電子帳單，
    第2期僅寄送電子帳單，寄卡方式為公司地址，即原告留存
    設於基隆市○○區○○街000號8樓之神樂國際貿易有限公司，電
    子帳單信箱為以原告個人身分證字號J122***677作為登錄帳
    號之Gmail信箱，另原告留存之戶籍地址與本件起訴狀原告
    住址相同，並有原告於正卡申請人欄位親筆簽名及檢附各類
    所得扣繳暨免扣繳憑單、身分證影本（見本院依職權調取本
    院109年度司促字第5256號歸檔卷第3〜4頁），被告依照原告
    指定、提供之資訊而為寄送帳單，又原告自陳其戶籍地有媽
    媽、妹妹、兒子等等至親住在該處（見本院卷第53頁筆錄）
    ，則被告在系爭信用卡債權轉為呆帳後，按址進行催繳，原
    告難諉為不知，苟若遭人冒用，原告豈有不從速向公司同仁
    查訪或報警之理？再者，一般大眾申請信用卡當係為了較支
    付實體貨幣獲取額外現金、點數回饋、分期付款、首刷禮、
    新戶禮等等優惠，豈有如原告申請身辦系爭信用卡後卻又不
    聞不問之理？是以原告設詞規避債務，不足為取，被告請求
    原告返還之信用卡款項既因原告消費而生，原告自不得拒絕
    返還系爭信用卡消費款，故原告請求確認兩造間系爭信用卡
    債權不存在，為無理由，不應准許。
五、本件判決之基礎已臻明確，兩造其餘之攻擊防禦方法及所提
    證據，核與判決無影響，無庸一一論列，併此敘明。　　
據上論結，本件原告之訴為無理由，應依民事訴訟法第78條，判
決如主文。
中　　華　　民　　國　　110 　年　　12　　月　　27　　日
                  竹北簡易庭  法　官　周美玲
以上正本係照原本作成。
原告如對本判決上訴，須於判決送達後20日內向本院提出上訴狀
，應一併繳納上訴審裁判費暨添具繕本1件，同時繳納第二審上
訴費用新臺幣1,500元。
中　　華　　民　　國　　110 　年　　12　　月　　27　　日
                              書記官　王  明